臺灣桃園地方法院民事裁定
111年度小上字第44號
上  訴  人  范健雄  
被  上訴人  創鉅有限合夥

法定代理人  迪和股份有限公司

            陳鳳龍  
上列當事人間請求給付分期買賣價金事件，上訴人對於民國111 
年2月1日本院桃園簡易庭110 年度桃小字第2198號小額民事判決
提起上訴，本院裁定如下：
    主  文
上訴駁回。
第二審訴訟費用新臺幣壹仟伍佰元由上訴人負擔。
    理  由
一、按「對於小額程序第一審判決，得上訴或抗告於管轄之地方
    法院，其審判以合議行之。對於前項第一審裁判之上訴或抗
    告，非以其違背法令為理由，不得為之。」、「上訴狀內應
    記載上訴理由，並表明下列各款事項：一、原判決所違背之
    法令及其具體內容。二、依訴訟資料可認為原判決有違背法
    令之具體事實。」，民事訴訟法第436 條之24、第436 條之
    25分別定有明文。又民事訴訟法第436 條之32第2 項準用同
    法第468 條、第469 條第1 至5 款分別規定：「判決不適用
    法規或適用不當者，為違背法令。」、「有下列各款情形之
    一者，其判決當然為違背法令：一、判決法院之組織不合法
    者。二、依法律或裁判應迴避之法官參與裁判者。三、法院
    於權限之有無辨別不當或違背專屬管轄之規定者。四、當事
    人於訴訟未經合法代理者。五、違背言詞辯論公開之規定者
    。」。是以當事人如以小額訴訟程序之第一審判決違背法令
    為理由提起上訴時，就原判決如何不適用法規或適用法規不
    當，其上訴狀或理由狀應有具體之指摘，並揭示該法規之條
    項或內容；如以民事訴訟法第469 條第1 至5 款所列各款事
    由提起上訴者，其上訴狀或理由狀應揭示合於該條款之事實
    ；若係成文法以外之法則，應揭示該法則之旨趣，倘為司法
    院解釋或最高法院之判例，則應揭示該判解之字號或其內容
    ；如以原審判決違背經驗法則、證據法則為理由，提起上訴
    者，其上訴狀或理由狀亦應有具體之指摘，並揭示該經驗法
    則、證據法則之內容。小額訴訟程序上訴人之上訴狀或理由
    狀如未依上述方法為表明者，即難謂已對原判決之違背法令
    有具體之指摘，其上訴自難認合法。另按「當事人於第二審
    程序不得提出新攻擊或防禦方法。但因原法院違背法令致未
    能提出者，不在此限。」，民事訴訟法第436 條之28亦規定
    甚明。
二、上訴意旨略以：伊身份係遭訴外人童聖志冒用，且童聖志對
    偽造文書之犯行亦供認不諱，本事件對伊信用造成影響，伊
    欲對童聖志提起民事賠償，懇請法院幫伊將工作及生活回歸
    正常軌道，為此提起上訴，求為判命廢棄原判決，並駁回被
    上訴人第一審之訴等語。
三、經查，上訴人於上訴狀中檢具本院111年度桃簡字第84號刑
    事簡易判決，並據以主張被上訴人所提私文書上「范健雄」
    之簽名為童聖志所偽造之主張，於原審審理時並未曾提出，
    核屬小額訴訟事件第二審程序所提出之新攻擊或防禦方法，
    上訴人復未能舉證證明其未及時提出係因原審違背法令所致
    ，則依民事訴訟法第436 條之28之規定，本院自無從加以審
    酌。此外，上訴人並未具體指出原審判決有如何違背法令情
    事，更未指明原審判決所違反之法令條項或其內容以及依訴
    訟資料有何判決違背法令之具體事實，參諸前開說明，自不
    得謂已合法表明上訴理由。從而，本件上訴人提起上訴，難
    認合法，應予駁回。
四、本件第二審訴訟費用，應依民事訴訟法第436 條之32第1 項
    準用第436 條之19條第1 項規定，確定其數額為新臺幣1,50
    0元，並應由上訴人負擔。
五、據上論結，本件上訴為不合法，依民事訴訟法第436 條之32
    第1 項、第2 項、第444 條第1 項前段、第436 條之19第1
    項、第95條、第78條，裁定如主文。
中　　華　　民　　國　　111 　年　　4 　　月　　12  　日
                民事第一庭  審判長法　官　林春長
　　　　　　　　　　　　　　　　　法　官　蕭淳尹
                                  法　官　郭俊德
不得抗告
以上正本係照原本作成
中　　華　　民　　國　　111 　年　　4 　　月　　13　　日
                                  書記官　蕭尹吟